【裁判字號】    95,交聲,6
【裁判日期】    950524
【裁判案由】    違反道路交通管理處罰條例聲明異議
【裁判全文】
臺灣雲林地方法院交通事件裁定           95年度交聲字第6號
原處分機關
即移送機關  交通部公路總局嘉義區監理所雲林監理站
異  議  人
即受處分人  甲○○
                    國民
上列受處分人因違反道路交通管理處罰條例案件，對於交通部公
路總局嘉義區監理所雲林監理站民國94年10月11日所為之裁決處
分（原處分案號：雲監裁字第裁72-Z00000000號），聲明異議，
本院裁定如下：
    主  文
異議駁回。
    理  由
一、原處分意旨略以：異議人所有之車牌號碼S6-2022 號自用小
    客車，於民國94年10月14日11時14分，在彰化縣148 號縣道
    16.6公里處，經彰化縣警察局交通警察隊以彰縣警交字第IA
    0000000 號舉發違反道路交通管理事件通知單（下稱舉發通
    知單），以該車「行車限速60公里，經測時速77公里，超速
    17公里未滿20公里」，有違反道路交通管理處罰條例第40條
    第1 項規定之行為，逕行掣單舉發違規。嗣異議人於舉發通
    知單上所載之應到案日期前提出申訴，經原處分機關認異議
    人之申訴無理由，乃依道路交通管理處罰條例第40條第1項
    及違反道路交通管理事件統一裁罰基準表之規定，裁處新臺
    幣（下同）1,700 元罰鍰，並依同條例第63條第1 項第1款
    規定，記違規點數1 點。
二、聲明異議意旨略以：異議人即受處分人甲○○辯稱依本件超
    速採證相片所示，相片中有2 輛車輛行經該處，無法判斷是
    異議人所有之上開自用小客車超速。又當日上開自用小客車
    並非異議人所駕駛，係借予友人駕駛，為此提出異議等語。
三、按汽車駕駛人，行車速度超過規定之最高時速者，處1, 200
    元以上2,400 元以下罰鍰；汽車駕駛人違反本條例第40 條
    第1 項者，除處罰鍰外，並記違規點數1 點，道路交通管理
    處罰條例第40條第1 項、第63條第1 項第1 款分別定有明文
    。又逕行舉發違反道路交通管理事件，經汽車所有人依通知
    單之應到案日期前到案，並告知違規駕駛人姓名、身分證統
    一編號及住址者，處罰機關應即另行通知違規駕駛人到案依
    法處理；逾應到案日期，處罰機關應依本條例第85條第3 項
    規定處罰該汽車所有人，違反道路交通管理事件統一裁罰基
    準及處理細則第24條亦定有明文。
四、經查：
  (一)異議人所有之上開自用小客車於94年10月14日11時14分許，
    在彰化縣148 號縣道16.6公里處，因「行車限速60公里，經
    測時速77公里，超速17公里未滿20公里」，經彰化縣警察局
    交通警察隊以該車違反道路交通管理處罰條例第40條第1 項
    規定，逕行掣單舉發，有上開舉發通知單及超速採證相片1
    幀在卷可查。又採證相片內「上方資料欄第一行之最左數字
    顯示違規車輛方向，如為F 表示拍攝車頭，如為A 表示拍攝
    車尾，本案相片為F ，採證相片顯示該車於94年10月14日11
    時14分，在限速60公里路段，以時速77公里行進中，超速17
    公里」，有彰化縣警察局94年12月2 日彰警交字第09400914
    95號函附卷可佐（見本院卷第8 頁）。核之本件原舉發機關
    舉發所據之採證相片（見本院卷第6 頁），右上方資料欄第
    1 行最左數字確實顯示為F ，依據上開彰化縣警察局函文所
    示，即係拍攝雙向車道之行駛車輛車頭朝向相機拍攝角度之
    車輛，亦即為異議人所有之上開自用小客車無誤。因此異議
    人辯稱，無法判斷是異議人所有之上開自用小客車超速云云
    ，即無可採。
  (二)又異議人於95年2 月13日本院訊問時到庭陳稱於1 個月內將
    提出當日駕駛車輛之行為人年籍資料到院，惟迄今仍未提出
    ，異議人上開陳述即無所據，難認有理由。
五、從而，原處分機關以異議人超速行駛，逕行依道路交通管理
    處罰條例第40條第1 項規定，裁罰異議人罰鍰1,700 元，並
    依同條例第63條第1 項第1 款規定記異議人違規點數1 點，
    於法並無不合，異議人聲明異議為無理由，應予駁回。
六、據上論斷，應依道路交通管理處罰條例第87條第2 項，道路
    交通案件處理辦法第19條，裁定如主文。
中    華    民    國    95    年    5     月    24    日
                  交通法庭法官  李明鴻
以上正本證明與原本無異。
如不服本裁定，應於送達後5 日內，向本院提出抗告狀。
                        書記官  孫秀桃
中    華    民    國    95    年    5     月    24    日


司法院資訊處製作；財團法人民間司法改革基金會備份。
